臺灣桃園地方法院刑事判決　　　　　100年度審交易字第711號
公　訴　人　臺灣桃園地方法院檢察署檢察官
被　　　告　卓建宏
上列被告因公共危險案件，經檢察官提起公訴（100 年度偵字第
25523 、27722 號），被告於準備程序進行中，就被訴事實為有
罪之陳述，經本院告知簡式審判程序意旨，並聽取當事人之意見
後，本院裁定改依簡式審判程序審理，判決如下：
    主  文
卓建宏服用酒類，不能安全駕駛動力交通工具而駕駛，累犯，處
有期徒刑捌月；又服用酒類，不能安全駕駛動力交通工具而駕駛
，累犯，處有期徒刑捌月；應執行有期徒刑壹年貳月。
    事實及理由
一、犯罪事實：
    卓建宏前於民國89年間因公共危險案件，經臺灣雲林地方法
    院以89年度虎交簡字第18號判決判處拘役40日確定；於91年
    間復因公共危險等案件，分別經本院以91年度桃交簡字第19
    52號、92年度桃交簡字第241 號判決判處拘役45日、有期徒
    刑4 月，均經確定；於93年間又因公共危險案件，經本院以
    94年度桃交簡字第462 號判決判處有期徒刑6 月確定，上開
    各罪業經執行完畢（於本案不構成累犯）；於95年間再因違
    反家庭暴力防治法案件，經本院以96年度桃簡字第164 號判
    決判處有期徒刑3 月確定，嗣經本院以96年度聲減字第8485
    號裁定減為有期徒刑1 月又15日確定，於96年11月19日易科
    罰金執行完畢；96年間另因違反家庭暴力防治法案件，經本
    院以96年度易字第1111號判決判處有期徒刑5 月確定，於96
    年12月3 日易科罰金執行完畢；於97年間更因公共危險等案
    件，各經本院以97年度桃交簡字第2116、2862號判決判處有
    期徒刑6 月、6 月，均經確定，並經本院以98年度聲字第24
    3 號裁定合併定應執行有期徒刑10月確定，於98年6 月8 日
    縮刑期滿執行完畢；於98年間繼因公共危險案件，經本院以
    99年度審交易字第119 號判決判處有期徒刑7 月確定，甫於
    100 年3月18日期滿執行完畢（以上於本案均構成累犯）。
    詎其猶不知悛悔，復基於酒後駕駛之犯意，分別為下列犯行
    ：
  (一)於100 年8 月26日12時許，在其位於桃園縣桃園市○○路○
    段58號2 樓之住處，飲用摻有酒類之麻油雞酒約2 至3 碗後
    ，明知其平衡感、定向力及感覺能力均已有所障礙，而達不
    能安全駕駛動力交通工具之程度，乃未待體內酒精成分退卻
    ，且不顧影響參與道路交通公眾之安全，容任自己於此一不
    能安全駕駛之狀態下，竟仍於同日13時43分許為警查獲前某
    時，執意騎乘車牌號碼FN2-328 號之重型機車自其上開住處
    離開，欲至址設於桃園縣桃園市○○路168 號之敏盛綜合醫
    院就醫。嗣於同日13時43分許行經桃園縣蘆竹鄉○○路○ 段
    與愛國一路口時為警攔檢盤查，並當場對其施以酒精濃度測
    試，測得其呼氣所含酒精濃度達每公升0.58毫克，始悉上情
    。
  (二)於100 年9 月2 日8 時30分許，在桃園縣蘆竹鄉○○路某處
    旁之小吃攤，飲用啤酒約4 瓶後，明知其平衡感、定向力及
    感覺能力均已有所障礙，而達不能安全駕駛動力交通工具之
    程度，乃未待體內酒精成分退卻，且不顧影響參與道路交通
    公眾之安全，容任自己於此一不能安全駕駛之狀態下，竟仍
    於同日10時許執意騎乘車牌號碼FN2-328 號之重型機車自該
    處離去，欲返回其前述住所。嗣於同日10時53分許行經桃園
    縣蘆竹鄉○○街143 號前，與曾柏全騎乘之車牌號碼939-DB
    C 號重型機車發生碰撞（所涉過失傷害部分未據告訴、起訴
    ），為警據報到場處理，並當場對其施以酒精濃度測試，測
    得其呼氣所含酒精濃度達每公升1.11毫克，乃悉前情。
二、證據名稱：
  (一)被告卓建宏於警詢、檢察官訊問及本院審理中之自白。
  (二)桃園縣政府警察局蘆竹分局公共危險罪嫌疑人酒精測定紀錄
    表、桃園縣政府警察局蘆竹分局大竹派出所查獲刑法第185
    條之3 案件測試觀察紀錄表、桃園縣政府警察局道路交通事
    故當事人酒精測定紀錄表、刑法第185 條之3 案件測試觀察
    紀錄表各1 份及桃園縣政府警察局汽車駕駛人酒後駕車生理
    協調平衡檢測紀錄卡、桃園縣政府警察局舉發違反道路交通
    管理事件通知單各2 份。
三、按行為後法律有變更者，適用行為時之法律，但行為後之法
    律有利於行為人者，適用最有利於行為人之法律，刑法第2
    條第1 項定有明文。查被告行為後，刑法第185 條之3 公共
    危險罪業於100 年11月30日修正公布，於同年12月2 日生效
    施行。修正前之刑法第185 條之3 原規定「服用毒品、麻醉
    藥品、酒類或其他相類之物，不能安全駕駛動力交通工具而
    駕駛者，處一年以下有期徒刑、拘役或科或併科十五萬元以
    下罰金。」，修正後，將原條文移列至同條第1 項，其構成
    要件並未變更，刑度則提高為「二年以下有期徒刑、拘役或
    科或併科二十萬元以下罰金。」，茲比較新舊法之結果，以
    修正前之規定對被告較為有利，自應依刑法第2 條第1 項前
    段規定，適用行為時之法律即修正前刑法第185 條之3 規定
    論處。
四、核被告所為，均係犯修正前刑法第185 條之3 之服用酒類不
    能安全駕駛動力交通工具而駕駛罪。被告所犯上開2 罪間，
    其犯意各別，行為互殊，應予分論併罰。被告有如犯罪事實
    欄所載之前案及執行紀錄，有臺灣高等法院被告前案紀錄表
    1 份在卷可考，其受有期徒刑執行完畢後5 年內故意再犯本
    案有期徒刑以上之2 罪，皆為累犯，均應依刑法第47條第1
    項規定加重其刑。爰審酌被告前已因7 次酒後駕車之公共危
    險罪經判刑確定，且業經執行完畢，竟仍不知悔改，再犯本
    件酒後駕車之公共危險犯行，顯無視於法禁，嚴重危及道路
    交通安全，且乏尊重其他用路人生命、財產安全之觀念，惟
    兼衡其犯後坦承犯行、態度良好及所生危害之程度等一切情
    狀，而認公訴檢察官具體求刑尚屬適當，分別量處如主文所
    示之刑，並定其應執行之刑，以示懲儆。
五、應適用之法條：
    刑事訴訟法第273 條之1 第1 項、第299 條第1 項前段、第
    310 條之2 、第454 條第1 項，修正前刑法第185 條之3 、
    刑法第2 條第1 項前段、第47條第1 項、第51條第5 款，刑
    法施行法第1 條之1 第1 項。
六、如不服本件判決，得自收受判決送達之日起10日內，向本院
    提出上訴書狀，上訴於第二審法院。
本案經檢察官陳亮佑到庭執行職務。
中    華    民    國    100   年    12    月    29    日
                        刑事庭    法  官  潘怡華
以上正本證明與原本無異。
如不服本判決應於收受判決後10日內向本院提出上訴書狀，並應
敘述具體理由。其未敘述上訴理由者，應於上訴期間屆滿後20日
內向本院補提理由書( 均須按他造當事人之人數附繕本) 「切勿
逕送上級法院」。
                                  書記官  郭怡君
中    華    民    國    100   年    12    月    29    日
附錄本案論罪科刑法條：
修正前中華民國刑法第185條之3（重大違背義務致交通危險罪）
服用毒品、麻醉藥品、酒類或其他相類之物，不能安全駕駛動力
交通工具而駕駛者，處1 年以下有期徒刑、拘役或科或併科15萬
元以下罰金。